---
title: "Task_2_Marius_ihle_Arnesen"
author: "marius"
date: "2 10 2019"
output: html_document
---

```{r setup, include=FALSE}
knitr::opts_chunk$set(echo = TRUE)
library(rvest)
library(tidyverse)
library(dplyr)
library(tidyr)
library(ggplot2)
library(lubridate)
library(zoo)
```
# Dette er den 2. obligatoriske oppgaven. Den gikk fint, men det var enklete steder jeg satt fast, så måtte forhøre meg med et forum (Stack Overflow) samt en medstudent. 

# Henter først ut nettsiden
```{r}


url <- "https://w2.brreg.no/kunngjoring/kombisok.jsp?datoFra=01.01.2019&datoTil=25.09.2019&id_region=100&id_fylke=-+-+-&id_niva1=2&id_bransje1=0"


nettside <- read_html(url)
nettside

```


# Jeg tar deretter å lager vektorer og "renser" nodene mine.
```{r}
fylke_df <- html_nodes(nettside, "td td:nth-child(2) strong")
fylke_tekst <- html_text(fylke_df)
fylke_tekst <- gsub("\n","", fylke_tekst)
fylke_tekst <- gsub(" ","",fylke_tekst)
head(fylke_tekst)

fylke_navn <- data.frame(fylke_tekst)
fylke_navn <- rename(fylke_navn, "County"= "fylke_tekst")
fylke_navn <- as.factor(fylke_navn)

nyttfirma_df <- html_nodes(nettside, "td td:nth-child(2) p")
nyttfirma_tekst <- html_text(nyttfirma_df)
nyttfirma_tekst <- gsub("\n","", nyttfirma_tekst)
nyttfirma_tekst <- gsub(" ","", nyttfirma_tekst)
head(nyttfirma_tekst)

firma_navn <- data.frame(nyttfirma_tekst)
firma_navn <- rename(firma_navn, "Firm name"= "nyttfirma_tekst")
firma_navn <- firma_navn[-1,]
firma_navn <- as.factor(firma_navn)
firma_navn <- unique(firma_navn)

dato_df <- html_nodes(nettside, "td:nth-child(6) p")
dato_tekst <- html_text(dato_df)

head(dato_tekst)
dato_navn <- data.frame(dato_tekst)
dato_navn <- dato_navn[-1, ]

head(dato_navn)

```


# satt sammen en "hoved database" slik at det skulle bli enklere å hente informasjonen ut.
```{r}

alldata <- data.frame(firma_navn, dato_navn)
alldata <- rename(alldata, "Firm Name" = "firma_navn", "Date" = "dato_navn")

Nordland <- data.frame(alldata$`Firm Name`[1:1052], alldata$Date[1:1052])
Nordland <- rename(Nordland, "Firm Name" = "alldata..Firm.Name..1.1052.", "Date"
                   = "alldata.Date.1.1052.")

Troms <- data.frame(alldata$`Firm Name`[1053:1804], alldata$Date[1053:1804])
Troms <- Troms[-1, ]
Troms <- rename(Troms, "Firm Name" = "alldata..Firm.Name..1053.1804." ,
                "Date" = "alldata.Date.1053.1804.")

Finnmark <- data.frame(alldata$`Firm Name`[1805:2216], alldata$Date[1805:2216])
Finnmark <- Finnmark [-1, ]
Finnmark <- rename(Finnmark, "Firm Name" = "alldata..Firm.Name..1805.2216." ,
                   "Date" = "alldata.Date.1805.2216.")

HeleFylket <- rbind.data.frame(Nordland,Troms,Finnmark)

```


# Nå lager jeg en graf til hvert enkelt fylke.
```{r}



NordlandGraf <- ggplot(Nordland, aes(x = Date)) + geom_bar() + 
  labs(x = "Date", y = "Numbers of firms") + ggtitle("Antall firmaer pr. maned i Nordlad") + theme(plot.title = element_text(hjust = 0.5))

NordlandGraf



TromsGraf <- ggplot(Troms, aes(x = Date)) + geom_bar() + labs(x="Date", y="Numbers of firms") + ggtitle("antall firmaer pr. maned i Troms") + theme(plot.title = element_text(hjust = 0.5))

TromsGraf



FinnmarkGraf <- ggplot(Finnmark, aes(x=Date)) + geom_bar() + labs(x="Date", y="Numbers of firms") + ggtitle("antall firmaer pr. maned i Finnmark") + theme(plot.title = element_text(hjust = 0.5))

FinnmarkGraf

```

# tilslutt finner jeg ut hvor mange nye firmaer som totalt har blitt registrert
```{r}
Nordland$firm <- 1
Troms$firm <- 1
Finnmark$firm <- 1
NordlandTotal <- Nordland %>%
  summarize(totalfirm = sum(firm))
paste("Nordland has", NordlandTotal, "new firms in total")

TromsTotal <- Troms %>%
  summarize(totalfirm = sum(firm))
paste("Troms has", TromsTotal, "new firms in total")

FinnmarkTotal <- Finnmark %>%
  summarize(totalfirm = sum(firm))
paste("Finnmark has", FinnmarkTotal, "new firms in total")
```

